【裁判字號】    90,易,935
【裁判日期】    900831
【裁判案由】    傷害等
【裁判全文】
臺灣屏東地方法院刑事判決                            九十年度易字第九三五號
    公  訴  人  臺灣屏東地方法院檢察署檢察官
    被      告  戊○○
                丁○○
                庚○○
                甲○○
                丙○○
                乙○○○
                己○○
右列被告因傷害等案件，經檢察官提起公訴（九十年度偵字第一０三二號），本院判
決如左︰
    主  文
戊○○共同傷害人之身體，處拘役肆拾日，如易科罰金，以佰元折算壹日。
丁○○共同傷害人之身體，處拘役拾日，如易科罰金，以佰元折算壹日；又公然
侮辱人，處罰金壹仟元，如易服勞役，以佰元折算壹日。
庚○○共同傷害人之身體，處拘役拾日，如易科罰金，以佰元折算壹日。鐵條、
白鐵棒各壹支沒收；又公然侮辱人，處罰金壹仟元，如易服勞役，以佰元折算壹日
。
甲○○共同傷害人之身體，處拘役貳拾日，如易科罰金，以佰元折算壹日。鐵條、
白鐵棒各壹支沒收。
丙○○公然侮辱人，處罰金壹仟元，如易服勞役，以佰元折算壹日。
乙○○○公然侮辱人，處罰金壹仟元，如易服勞役，以佰元折算壹日。
己○○以加害生命之事，恐嚇他人，累犯，處拘役拾日，如易科罰金以佰元折算
壹日。
    事  實
一、戊○○與庚○○為鄰居，分別住在屏東縣潮州鎮○○里○○路一四二號、一四六
    號；而戊○○與丁○○、庚○○與甲○○、丙○○與乙○○○各為夫妻；丙○○
    、乙○○○為甲○○之父母；己○○則為庚○○之胞兄，有竊盜、槍砲、麻藥等
    前科，其最近一次因犯竊盜罪，經本院以八十四年訴字第六三八號判處有期徒刑
    七月，嗣由臺灣高等法院高雄分院以八十八年上更(一)字第一０三號駁回其上訴，
    迄民國八十八年一月二十七日判決確定，同年五月五日送監執行，甫於是年十二
    月一日縮刑執行完畢。
二、庚○○於九十年一月三日十八時五十分許，在其上開住處前，因不滿戊○○抱怨
    其汽車音響音量太大，竟公然以「幹你祖母（臺語）」侮辱戊○○，嗣戊○○怒
    而趨前質問時，庚○○竟另起傷害犯意，持鐵條毆打戊○○，旋戊○○亦基於傷
    害犯意，與庚○○發生互毆，扭打間適為丁○○、甲○○所見，乃分別與自己配
    偶共同基於傷害之犯意聯絡，加入互毆，終造成戊○○受有左胸擦傷、左胸及右
    腕挫傷瘀血；庚○○受有頭部、前胸、右上臂及背部等處鈍挫傷、右前臂屈側咬
    傷、右手中指骨折及多處血腫；丁○○受有右手臂、右前臂、右耳等處挫擦傷瘀
    血；甲○○受有額部、右手臂挫傷及後枕部兩處血腫等傷害。嗣丙○○、乙○○○二人於上開互毆雙方甫停手後到場，因不滿庚○○夫婦遭毆打成傷，竟基於侮
    辱之意思，公然以「瘋狗母」、「幹你娘」、「欠人幹」（均以臺語）等詞侮辱
    丁○○，丁○○不甘受辱，亦生侮辱犯意而公然以「瘋女人」、「都要死的人了
    ，還在瘋」（均以臺語）云云侮辱乙○○○。嗣後，己○○聞訊趕到，竟基於恐
    嚇之犯意，對戊○○恐嚇以「你敢打我弟弟，我要開槍打死你」云云，致戊○○
    心生畏懼，而生危害於生命、身體之安全。
二、案經戊○○、丁○○、庚○○、甲○○及乙○○○訴由屏東縣警察局潮州分局報
    告臺灣屏東地方法院檢察署檢察官偵查起訴。
    理  由
一、訊據被告戊○○、丁○○、庚○○、甲○○、丙○○、乙○○○及己○○等人，
    均矢口否認前揭犯罪事實。惟查，右揭事實業據告訴人即被告戊○○、丁○○、
    庚○○、甲○○、乙○○○等五人迭於警、偵訊，及本院審理時指訴綦詳，核與
    證人簡貴寶、陳俊仁、郭庭民等三人於偵查中結證所稱情節相符，復有驗傷診斷
    證明四張在卷可稽，是被告等人之犯嫌應可認定。
二、按共同正犯之意思聯絡，不限於事前有所協議，其於行為當時，基於相互之認識
    ，以共同犯罪之意思參與者，亦無礙於共同正犯之成立；又意思之聯絡並不限於
    事前有所謀議，即僅於行為當時有共同犯意之聯絡者，亦屬之，且其表示之方法
    ，亦不以明示通謀為必要，即相互間有默示之合致，亦無不可，最高法院七十三
    年臺上字第一八八六號、第二三六四號，著有判例。核被告戊○○、丁○○、庚○○及甲○○所為，均係犯刑法第二百七十七條第一項之傷害罪；被告庚○○、
    丁○○另與被告丙○○、乙○○○所為，皆係犯刑法第三百零九條第一項之公然
    侮辱罪；被告己○○所為，則係犯刑法第三百零五條之恐嚇危害安全罪。被告戊○○、丁○○二人就前揭傷害犯行，有犯意之聯絡及行為之分擔，均為共同正犯
    ；被告庚○○、甲○○二人就前揭傷害犯行，亦有犯意之聯絡及行為之分擔，均
    為共同正犯。被告庚○○、丁○○所犯上開傷害、公然侮辱二罪名間，犯意各別
    、罪名互異，應分論併罰之。又被告己○○前因犯竊盜罪，經本院以八十四年訴
    字第六三八號判處有期徒刑七月，嗣由臺灣高等法院高雄分院以八十八年上更(一)
    字第一０三號駁回其上訴，迄民國八十八年一月二十七日判決確定，同年五月五
    日送監執行，甫於是年十二月一日縮刑執行完畢，有臺灣高等法院被告全國前案
    紀錄表、臺灣屏東地方法院檢察署刑案資料查註紀錄表，及法務部網路查詢被告
    在監在押資料各乙份在卷可按，其五年之內再犯此有期徒刑以上刑之本罪，為累
    犯，應依法加重其刑。爰審酌被告等人之品性、智識程度、犯罪動機、犯罪所生
    之損害，被告戊○○、丁○○、庚○○、甲○○為鄰居，因細故即以拳腳相向，
    被告丙○○、乙○○○、己○○因親人與人發生衝突而心生不滿，致犯本罪，及
    渠等犯罪後之態度等一切情狀，分別量處如主文所示之刑，又刑法第四十一條第
    一項已於被告行為後之九十年一月四日修正，同月十日經總統公布施行，修正為
    ：「犯最重本刑為五年以下有期徒刑以下之刑之罪，而受六個月以下有期徒刑或
    拘役之宣告，因身體、教育、職業、家庭之關係或其他正當事由，執行顯有困難
    者，得以一元以上三元以下折算一日，易科罰金。但確因不執行所宣告之刑，難
    收矯正之效，或難以維持法秩序者，不在此限。」爰依刑法第二條第一項前段、
    第四十一條第一項，及同法第四十二條第二項規定，並各就所處拘役或罰金刑，
    諭知易科罰金或易服勞役標準，以資懲儆。又被告等用以犯罪之鐵條、白鐵棒等
    物，為被告庚○○所有，業據被告庚○○、戊○○等陳稱在卷，依刑法第三十八
    條第一項第二款，併予宣告沒收。
據上論斷，應依刑事訴訟法第二百九十九條第一項前段，刑法第二十八條、第二百七
十七條第一項、第三百零五條、第三百零九條第一項、第四十七條、第二條第一項、
第四十一條第一項、第四十二條第二項，罰金罰鍰提高標準條例第一條前段、第二條
，判決如主文。
本案經檢察官呂乾坤到庭執行職務
中      華      民      國    九  十    年      八      月    三十一    日
                                      臺灣屏東地方法院刑事第二庭
                                          審判長法  官  吳永宋
                                                法  官  王以齊
                                                法  官  陳松檀
右正本證明與原本無異。
對於本判決如有不服應於收受送達後十日內向本院提出上訴書狀上訴於臺灣高等法院
高雄分院並按他造當事人之人數附具繕本。
                                                書記官  張福山
中      華      民      國      九十      年      八      月    三十一  日
附錄本判決論罪之法條：
中華民國刑法第二百七十七條
 (普通傷害罪)
傷害人之身體或健康者，處三年以下有期徒刑、拘役或一千元以下罰金。
犯前項之罪因而致人於死者，處無期徒刑或七年以上有期徒刑；致重傷者
，處三年以上十年以下有期徒刑。
中華民國刑法第三百零五條
 (恐嚇危害安全罪)
以加害生命、身體、自由、名譽、財產之事，恐嚇他人致生危害於安全者，處二年以
下有期徒刑、拘役或三百元以下罰金。
中華民國刑法第三百零九條
 (公然侮辱罪)
公然侮辱人者，處拘役或三百元以下罰金。
以強暴犯前項之罪者，處一年以下有期徒刑、拘役或五百元以下罰金。


司法院資訊處製作；財團法人民間司法改革基金會備份。
